臺灣彰化地方法院刑事裁定
111年度聲再字第3號
聲  請  人
即受判決人  陳柏村



上列聲請人即受判決人因妨害公務案件，對於本院110年度易字
第106號中華民國110年7月30日確定判決（起訴案號：臺灣彰化
地方檢察署109年度偵字第12412號），聲請再審，本院裁定如下
：
    主  文
再審之聲請駁回。
    理  由
一、聲請再審意旨略以：聲請人即受判決人陳柏村因妨害公務案
    件，經本院以110年度易字第106號判處有期徒刑5月確定，
    因聲請人家父心臟瓣膜開刀，出院當天醫師交代如有不明原
    因流鼻血等，需立即送急診，當天值勤消防隊員不重視家父
    病情，救護車越開越慢，且故意繞遠行到醫院，聲請人與司
    機發生爭執，聲請人因救父心切，不小心碰到救護車方向盤
    ，犯下妨害公務罪，聲請人得知此舉違法，立即使用門號00
    00000000號行動電話撥打110報案，此舉符合自首，依法可
    以減輕刑期，然該案於偵查、審理時均未提及上述情事，顯
    然作業疏失，爰聲請再審等語。
二、按「有罪之判決確定後，有下列情形之一者，為受判決人之
    利益，得聲請再審：…六、因發現新事實或新證據，單獨或
    與先前之證據綜合判斷，足認受有罪判決之人應受無罪、免
    訴、免刑或輕於原判決所認罪名之判決者。」刑事訴訟法第
    420條第1項第6款定有明文。而刑事訴訟法第420條1項第6款
    規定，因發見確實之新證據，足認受有罪判決之人，應受輕
    於原判決所認罪名之判決者，為受判決人之利益，始得聲請
    再審。條文既曰輕於原判決所認「罪名」，自與輕於原判決
    所宣告之「罪刑」有別，所謂輕於原判決所認罪名，係指與
    原判決所認罪名比較，其法定刑較輕之相異罪名而言。至於
    同一罪名之有無加減刑罰之原因者，僅足影響科刑範圍而罪
    質不變，即與「罪名」無關，自不得據以再審。從而自首、
    未遂犯、累犯、連續犯等刑之加減，並不屬於刑事訴訟法第
    420條第1項第6款所指罪名之範圍（最高法院70年度第7次刑
    事庭會議決議、109年度台抗字第1633號刑事裁定意旨參照
    ）。本件聲請人對本院110年度易字第106號刑事確定判決聲
    請再審，主張其當時主動打電話報案，應有自首減輕其刑規
    定之適用。惟聲請人就原審認定之妨害公務罪名並無爭執，
    且依上開說明，有無符合自首之認定，僅屬刑之加減事由，
    非屬刑事訴訟法第420條第1項第6款所指「罪名」之範圍，
    自不得據以聲請再審。此外，依聲請意旨所載，該案並無應
    受無罪、免訴、免刑等判決之情形，亦無刑事訴訟法第420
    條第1項其餘各款所列得聲請再審之情形，本件再審之聲請
    ，顯無理由，應予駁回。
三、又聲請再審之案件，除顯無必要者外，應通知聲請人及其代
    理人到場，並聽取檢察官及受判決人之意見。但無正當理由
    不到場，或陳明不願到場者，不在此限。前項本文所稱「顯
    無必要者」，係指聲請顯屬程序上不合法且無可補正或顯無
    理由而應逕予駁回，刑事訴訟法第429條之2、法院辦理刑事
    訴訟案件應行注意事項第177條之4分別定有明文。本件再審
    聲請既屬顯無理由，本院認無踐行通知聲請人到場及聽取檢
    察官意見等程序之必要，附此敘明。
四、據上論斷，依刑事訴訟法第434條第1項，裁定如主文。
中　　華　　民　　國　　111 　年　　5 　　月　　19　　日
                  刑事第七庭    法  官  王素珍
以上正本證明與原本無異。　　　　　　　　　
如不服本裁定，應於裁定送達後10日內向本院提出抗告狀。
中　　華　　民　　國　　111 　年　　5 　　月　　19　　日
                                書記官　王心怡